# 子公司账面的专项储备金额在合并报表中权益法如何处理？

提问人：豆牙 时间：2020-06-11 14:15:00
2019.11.30日，非同一控制下收购一家子公司51%股权，购买价为 3393 万元，子公司账面含专项储备的可辩认净资产公允价为 3888 万元，其中专项储备 24 万元，
1 ）请问商誉计算时，是否要剔除专项储备金 24 万，即商誉=3393-（3888-24）*51%=1422.36万元？
2 ）2019.12.31日，此公司资产负债表帐面 30 万元；我在做合并报表的时候，是否需要按权益法调整长投的账面余额，即 借：长期股权投资-损益调整 （30-24）*51%=3.06
贷：资本公积-其他资本公积 3.06
同时，还需要调整少数股东权益金额
借：专项储备 2.94
贷：少数股东权益 2.94

回答人：chenyiwei
参考：《瑞华研究 2010 ～ 2019 汇编》之“问题3-2-63（通过非同一控制下企业合并取得的子公司的专项储备在合并报表时如何处理）”。